# 请教版主，企业合并成本的确定

提问人：lyablb 时间：2015-11-19 16:40:44
请教陈版： 背景资料：A与B共同成立C公司，A为控股股东，B公司所持C公司的股份为名股实债（有相关协议）。在后续经营中,A公司产生C公司应收款项 1 千万元，A公司以该笔应收款项作为B公司股本与利息收回的保证或抵押。现有D公司要收购A公司所占C公司股份（非同一控制下合并），根据协议，A公司所要支付B公司本金和利息的义务转嫁在D公司名下，即收购完成，A公司不再对B公司支付股本本金及利息的义务，由D公司支付。 请问，D公司该笔企业合并业务的成本，即长期股权投资的成本，是否应该包括后续需要支付B公司利息的费用，谢谢。

回答人：chenyiwei
如果明确B对C的投资实质上是债权出资，若干年后要求A以固定价格回购，则在A的个别报表层面，在B完成对C的出资时，就应当将日后需支付的回购款（含溢价）的折现值确认为长期应付款，同时借方计入投资成本，在A的合并报表层面无少数股权，只有利息支出。现在A把股权连同回购义务一并转给D之后，D也同样需要确认该项负债（按购买日公允价值，即未来应付金额的折现值），且该项负债的购买日公允价值构成了D对C的合并成本的一部分。